臺灣臺北地方法院民事判決　　　　　　　　　　　　九十年度重訴字第三一０三號
　　原　　　告　第一商業銀行股份有限公司長安分行
　　法定代理人　丁○○
　　訴訟代理人　戊○○
　　法定代理人　丙○○
右當事人間請求返還借款事件，本院判決如左：
    主    文
被告應連帶給付原告新台幣壹佰肆拾玖萬捌仟陸佰零肆元及如附表一所示之利息暨違
約金。
被告應連帶給付原告美金貳拾肆萬肆仟玖佰玖拾元貳角肆分及如附表二所示之利息
暨違約金。
訴訟費用由被告連帶負擔。
本判決第一項、第二項於原告分別以新台幣伍拾萬元、新台幣貳佰捌拾萬元供擔保
後，得假執行。
    事    實
甲、原告方面：
　一、聲明：（一）如主文第一項、第二項所示。
            （二）願供擔保以代釋明，請准宣告假執行。
  二、陳述：
  　（一）被告甲○○、乙○○○於民國八十九年三月七日，與原告簽定保證書，約
          定以本金新台幣（以下未冠幣別者同）伍仟萬元為限額之範圍內，擔任被
          告元鴻寶有限公司（以下簡稱「元鴻寶公司」）對原告所負一切債務之連
          帶保證人。
    （二）元鴻寶公司分別於八十九年十一月二十日、八十九年十一月三十日、八十
          九年十二月二十一日，向原告借用壹佰壹拾肆萬元、壹佰壹拾萬元、陸拾
          柒萬元，約定清償期分別為九十年一月十二日、九十年一月三十日、九十
          年二月十九日。且分別約定利息按年息百分之八點八四、年息百分之八點
          九四、年息百分之八點九四按月計付，並於原告調整新台幣放款基本利率
          時，自當日起，按調整後之新台幣放款基本利率加年息百分之一調整計付
          。未按月付息時，除仍按上開利率計息外，逾期清償在六個月以內者，按
          上開利率百分之十，超過六個月者，超過部分按上開利率百分之二十計付
          違約金。詎屆清償期後，元鴻寶公司尚積欠原告如附表一所示之本金、利
          息，為此基於消費借貸及連帶保證契約之法律關係，請求判決如主文第一
          項所示。
    （三）元鴻寶公司於八十九年三月七日，向原告出具進口遠期信用狀借款契約，
          約定委請原告開發進口遠期信用狀，額度為美金拾萬元或同值外幣，以
          信用狀項下之匯票票款扣除其自備結匯款後之差額為其向原告借款之本金
          ，契約期間自八十九年三月十三日起至九十年三月十三日止，且約定遠期
          信用狀之匯票期限自發票日起算，最長不得超過一百八十天，利息自原告
          或原告國外代理銀行付款之日起至借款到期日止，按原告通知利率支付，
          到期不履行時，除依到期日原告通知之一般外匯授信利率與新台幣放款基
          本利率加年息百分之二點五之較高利率支付遲延利息外，逾期清償在六個
          月以內者，按上開遲延利率百分之十，超過六個月者，超過部分按上開遲
          延利率百分之二十計付違約金。元鴻寶公司自八十九年八月二十四日起，
          填具開發信用狀申請書，原告因而陸續為其開發遠期信用狀五紙。原告自
          八十九年九月十三日起，墊借元鴻寶公司美金貳仟捌佰壹拾伍萬陸仟伍佰
          玖拾元，惟元鴻寶公司尚積欠原告美金貳拾肆萬肆仟玖佰玖拾元貳角肆
          分及如附表二所示之利息等，為此亦基於消費借貸及連帶保證契約之法律
          關係，請求判決如主文第二項所示。
　三、證據：提出借據、開發信用狀申請書、約定書、保證書、進口遠期信用狀借款
　　　契約、放款戶授信明細查詢單、進口墊款結匯還款報告書等件為證。
乙、被告方面：
    被告均未於言詞辯論期日到場，亦皆未提出書狀，作何聲明或陳述。
    理    由
一、依兩造所簽訂約定書第十四條「立約人對貴行（即原告）所負之各宗債務，合意
    以臺灣臺北地方法院為第一審管轄法院。」之約定，本院自有管轄權，合先敘明
    。
二、被告均經合法通知，未於言詞辯論期日到場，核皆無民事訴訟法第三百八十六條
    所列各款情形，應依原告之聲請，由其一造辯論而為判決，併予敘明。
三、原告主張被告甲○○、乙○○○於八十九年三月七日，與原告簽定保證書，約定
    以本金伍仟萬元為限額之範圍內，擔任被告元鴻寶公司對原告所負一切債務之連
    帶保證人。元鴻寶公司分別於八十九年十一月二十日、八十九年十一月三十日、
    八十九年十二月二十一日，向原告借用壹佰壹拾肆萬元、壹佰壹拾萬元、陸拾柒
    萬元，約定清償期分別為九十年一月十二日、九十年一月三十日、九十年二月十
    九日。且分別約定利息按年息百分之八點八四、年息百分之八點九四、年息百分
    之八點九四按月計付，並於原告調整新台幣放款基本利率時，自當日起，按調整
    後之新台幣放款基本利率加年息百分之一調整計付。未按月付息時，除仍按上開
    利率計息外，逾期清償在六個月以內者，按上開利率百分之十，超過六個月者，
    超過部分按上開利率百分之二十計付違約金。詎屆清償期後，元鴻寶公司尚積欠
    原告如附表一所示之本金、利息，為此基於消費借貸及連帶保證契約之法律關係
    ，請求判決如主文第一項所示。另元鴻寶公司於八十九年三月七日，向原告出具
    進口遠期信用狀借款契約，約定委請原告開發進口遠期信用狀，額度為美金拾
    萬元或同值外幣，以信用狀項下之匯票票款扣除其自備結匯款後之差額為其向原
    告借款之本金，契約期間自八十九年三月十三日起至九十年三月十三日止，且約
    定遠期信用狀之匯票期限自發票日起算，最長不得超過一百八十天，利息自原告
    或原告國外代理銀行付款之日起至借款到期日止，按原告通知利率支付，到期不
    履行時，除依到期日原告通知之一般外匯授信利率與新台幣放款基本利率加年息
    百分之二點五之較高利率支付遲延利息外，逾期清償在六個月以內者，按上開遲
    延利率百分之十，超過六個月者，超過部分按上開遲延利率百分之二十計付違約
    金。元鴻寶公司自八十九年八月二十四日起，填具開發信用狀申請書，原告因而
    陸續為其開發遠期信用狀五紙。原告自八十九年九月十三日起，墊借元鴻寶公司
    美金貳仟捌佰壹拾伍萬陸仟伍佰玖拾元，惟元鴻寶公司尚積欠原告美金貳拾肆萬
    肆仟玖佰玖拾元貳角肆分及如附表二所示之利息等，為此亦基於消費借貸及連
    帶保證契約之法律關係，請求判決如主文第二項所示等語。
四、經查：原告主張之上述事實，已據其提出借據、開發信用狀申請書、約定書、保
    證書、進口遠期信用狀借款契約、放款戶授信明細查詢單、進口墊款結匯還款報
    告書等件為證，自堪信為真實。從而，原告依消費借貸及連帶保證契約之法律關
    係，請求判決如主文第一項、第二項所示，為有理由，應予准許。
五、原告陳明願供擔保以代釋明，請求宣告假執行，核無不合，茲酌定相當之擔保金
    額，予以准許。
六、結論：本件原告之訴為有理由，依民事訴訟法第三百八十五條第一項前段、第八
    十五條第二項、第三百九十條第二項，判決如主文。
中　　　華　　　民　　　國　　九十一　　年　　　四　　　月　　二十六　　日
                                        臺灣臺北地方法院民事第三庭
                                            審判長　法　官  楊絮雲
                                                    法　官  賴錦華
                                                    法　官  林鴻達
右正本證明與原本無異
如對本判決上訴，須於判決送達後廿日內向本院提出上訴狀
中　　　華　　　民　　　國　　九十一　　年　　　四　　　月　　二十六　　日
                                                法院書記官  高菁菁
